【裁判字號】    89,易,901
【裁判日期】    890515
【裁判案由】    詐欺
【裁判全文】
臺灣臺南地方法院刑事判決                          八十九年度易字第九一號
    公  訴  人  臺灣台南地方法院檢察署檢察官
    被      告  甲○○
右列被告因詐欺案件，經檢察官提起公訴 (八十九年度偵緝字第一○五號)，本院判
決如左：
    主  文
甲○○連續意圖為自己不法之所有，以詐術使人將本人之物交付，累犯，處有期徒刑
柒月。
    事  實
一、甲○○前於民國八十三年間，因侵占案件經台灣高雄地方法院判處有期徒刑二年
    二月確定，指揮書執畢日期為八十五年十一月二十七日，縮刑期滿日期為八十五
    年十一月十七日，仍不知悔改，復基於意圖為自己不法所有之概括犯意，自八十
    八年五月間起至同年七月間止，陸續向乙○○所經營設於台南縣永康市○○街四
    十七號之「神慧資訊科技有限公司」（以下簡稱神慧公司）購買電腦資訊設備及
    零件，使神慧公司陷於錯誤而交付上開物品與甲○○。詎甲○○總共僅給付新台
    幣（下同）二、三萬元之耗材費用，其餘累計達二十九萬元之貨款均未支付。嗣
    經乙○○催討，乃以金額分別為十萬元之本票二張及金額為九萬元之本票一張交
    付乙○○以為搪塞，然上開本票屆期均未兌現，甲○○則逃逸無蹤，神慧公司方
    知受騙。
二、案經乙○○訴請台灣台南地方法院檢察署檢察官偵查起訴。
    理  由
一、訊據被告甲○○矢口否認有詐欺犯行，辯稱：有打電話與告訴人聯絡，但是找不
    到乙○○云云。經查，右揭事實業據告訴人乙○○指訴歷歷，而告訴人所經營之
    神慧公司並未變更地址、電話，如有意清償債務自不難聯絡告訴人。又告訴人到
    庭證稱在提出告訴前，被告是有說過要還錢，但要找他就找不到人，且他每次只
    說要還但都沒有還錢等語，足見被告所辯不實，所稱要還錢無非拖延告訴人採取
    法律途逕之手法而已，其有不法所有意圖甚明。此外，復有出貨單及本票三紙附
    卷可稽。被告所辯純屬卸責之詞，不足採信。事證已臻明確，被告犯行洵堪認定
    ，應依法論科。
二、核被告所為，係犯刑法第三百三十九條第一項之詐欺罪。被告先後多次犯行，時
    間緊接，犯罪構成要件相同，顯係基於概括犯意反覆為之，應依連續犯規定論以
    一罪，並加重其刑。又被告前於八十三年間，因侵占案件經台灣高雄地方法院判
    處有期徒刑二年二月確定，指揮書執畢日期為八十五年十一月二十七日，縮刑期
    滿日期為八十五年十一月十七日，有台灣高等法院被告全國前案紀錄表、台灣台
    南地方法院檢察署刑案資料查註紀錄表各乙紙在卷可稽，五年內再犯本件有基徒
    刑以上刑之罪，為累犯，應遞加重其刑。爰審酌被告之品性、其犯罪動機、目的
    、手段、所生危害及犯罪後已與告訴人達成和解，有和解書乙紙附卷可稽等一切
    情狀，量處如主文所示之刑，以資懲儆。
三、據上論斷，應依刑事訴訟法第二百九十九條第一項前段，刑法第五十六條、第三
    百三十九條第一項、第四十七條，罰金罰鍰提高標準條例第一條前段，判決如主
    文。
本案經檢察官黃朝貴到庭執行職務
中    華    民    國      八十九      年      五      月      十五      日
                                  臺灣臺南地方法院刑事第一庭
                                      法  官  彭  喜  有
右正本證明與原本無異。
如不服本判決，應於判決送達後十日內，向本院提出上訴狀。
                                      書記官  楊  育  民
中    華    民    國      八十九      年      五      月      十五      日
附錄本案論罪科刑法條：
刑法第三百三十九條第一項：
  意圖為自己或第三人不法之所有，以詐術使人將本人或第三人之物交付者，處五年
  以下有期徒刑、拘役或科或併科一千元以下罰金。


司法院資訊處製作；財團法人民間司法改革基金會備份。
